# 请教陈版，对已进入法院破产清算程序的控股子公司投资的列报问题

提问人：jiangyanup86 时间：2022-03-06 11:23:45
我公司下属控股子公司（我公司占60%）因资不抵债多年，于 2 月初被法院接管而进入破产清算程序。该控股子公司因超额亏损（实收资本 100 万，未分配利润-600万，均为以前年度产生）在合并层面形成了少数股东权益-200万，同时该公司还欠我公司债权 250 万。请教一下陈版，目前的会计处理应该是采用何种会计处理方式：是母公司应该按照 0 对价处置处理，还是按照对子公司的清算处理。如果按照 0 对价处理，则在当期在合并层面通过投资收益转回亏损，最终合并层面形成投资收益 50 万（ 0 对价-留存收益-360-投资成本 60 万-债权无法收回 250 万），影响净利润50 万，影响归母净利润 50 万。如果按照清算来处理，则控股子公司个体报表营业外收入 500 万元，合并层面抵消本部的债权 250 万，营业外收入列报 250 万元，整体影响利润 250 万元。同时当期少数股东损益500*0.4=200万。所以最终归母净利润列报 50 万元。哪一种列报方式更加合适？

回答人：chenyiwei
一般是按零对价处置子公司处理。不是从该控股子公司的视角来考虑如何处理。

提问人：jiangyanup86 时间：2022-03-10 16:03:03
多谢陈版回复。另外还想问一下，在不纳入合并的当期，对该单位计提的坏账准备，是在资产减值损失中列报，还是可以超亏转回的时候，冲减投资收益？

回答人：chenyiwei
冲减投资收益。